【裁判字號】    95,小上,13
【裁判日期】    950612
【裁判案由】    給付票款
【裁判全文】
臺灣彰化地方法院民事裁定  95年度小上字第13號
上  訴  人  群寶食品股份有限公司
法定代理人  甲○○
被上訴人    揚振企業有限公司
法定代理人  乙○○
上列當事人間請求給付票款事件，上訴人對於民國95年2月22日
本院員林簡易庭94年度員小字第325號第一審判決提起上訴，本
院裁定如下：
    主  文
上訴駁回。
第二審訴訟費用由上訴人負擔。
    理  由
一、按對於小額程序之第一審裁判之上訴或抗告，非以其違背法
    令為理由，不得為之。上訴狀內應記載上訴理由，表明下列
    各款事項︰(一)原判決所違背之法令及其具體內容。(二)依
    訴訟資料可認為原判決有違背法令之具體事實。民事訴訟法
    第436條之24第2項、第436條之25分別定有明文。又民事訴
    訟法第436條之32第2項規定，小額事件之上訴程序，準用同
    法第468條、第469條第1款至第5款規定。而依民事訴訟法第
    468條規定，判決不適用法規或適用不當者，為違背法令；
    依同法第469條規定，判決有該條所列各款情形之一者，為
    當然違背法令。是當事人對小額程序之第一審判決提起上訴
    ，如依民事訴訟法第468條規定，以第一審判決有不適用法
    規或適用不當為理由時，其上訴狀或理由書應有具體之指摘
    ，並揭示該法規之條項或其內容，若係成文法以外之法則，
    應揭示該法則之旨趣。倘為司法院解釋，或最高法院判例，
    則應揭示該判解之字號或其內容。如以民事訴訟法第469條
    第1款至第5款所列情形為理由時，其上訴狀或理由書，應揭
    示合於該條款之事實。上訴狀或理由書如未依此項方法表明
    ，或其所表明者，顯與上開法條規定之情形不相合時，即難
    認已對於小額程序第一審判決之違背法令有具體之指摘，其
    上訴自難認為合法。
二、本件上訴人上訴意旨主張：上訴人公司法定代理人甲○○就
    給付被上訴人之該票據是完全不知情，且該支票帳戶之設立
    是於不合法之情況下，由胡文禧與黃靜妮未經公司董事會同
    意下私自開立該支票帳戶與使用該帳戶支票，上訴人已向胡
    文禧與黃靜妮提出刑事告訴。又甲○○於94年6月前雖不是
    上訴人公司之負責人，但於此期間有從事公司之採購工作，
    知悉上訴人公司未向被上訴人購買東西而應支付被上訴人貨
    款之情況，故被上訴人應提供相關証明文件資料，以確認有
    交易之事實，而不應僅就原判決所述即推論上訴人有向被上
    訴人購買東西云云。
三、經核上訴人之上訴理由，係就原審取捨證據、認定事實之職
    權行使，指摘其為不當，而未具體指出原審判決有何違背法
    令情事，更未指明原審判決所違反之法令條項或其內容，以
    及依訴訟資料有何判決違背法令之具體事實，自不得謂已合
    法表明上訴理由。從而，上訴人之上訴，顯難認為合法，應
    予駁回。
四、據上論結，本件上訴為不合法，依民事訴訟法第436條之32
    第2項、第444條第1項前段、第95條、第78條，裁定如主文
    。
中    華    民    國    95    年    6     月    12    日
                  民事第二庭審判長法  官 何志通
                                  法  官 詹秀錦
                                  法  官 廖政勝
不得抗告。
中    華    民    國    95    年    6     月    12    日
                                  書記官 莊福來


司法院資訊處製作；財團法人民間司法改革基金會備份。
